【裁判字號】    99,交易,239
【裁判日期】    990930
【裁判案由】    公共危險
【裁判全文】
臺灣臺北地方法院刑事判決             99年度交易字第239號
公  訴  人  臺灣臺北地方法院檢察署檢察官
被      告  甲○○
上列被告因公共危險案件，經檢察官提起公訴（99年度偵字第44
58號），本院判決如下：
    主  文
甲○○服用酒類，不能安全駕駛動力交通工具而駕駛，累犯，處
有期徒刑捌月。
    事  實
一、甲○○前於民國96年間，因酒後駕車公共危險案件，經本院
    96年度店交簡字第834號判處罰金新臺幣（下同）5萬元，如
    易服勞役以1,000元折算1日確定，於97年5月9日入監易服勞
    役，於97年5月16日因改繳罰金執行完畢；於97年間，又因
    酒後駕車公共危險案件，經本院97年度店交簡字第59號判處
    拘役55日，如易科罰金以1,000元折算1日確定；於98年間，
    又因酒後駕車公共危險案件，經本院98年度店交簡字第23號
    判處有期徒刑4月，如易科罰金以2,000元折算1日確定，於
    98年6月20日入監服刑，併同上開確定應執行之拘役55日，
    於98年12月13日執行完畢；於98年12月19日，又因酒後駕車
    公共危險案件，經臺灣士林地方法院99年度士交簡字第131
    號判處有期徒刑6月，如易科罰金，以1,000元折算1日，於
    99年4月19日確定，於99年8月28日入監服刑，現於臺灣臺北
    監獄服刑中。詎其猶不知悔悟，明知於飲酒後會出現反應較
    慢、感覺減低、影響駕駛之狀況，飲酒後駕車較未飲酒時易
    肇事而生危險，於99年1月18日傍晚，在臺北縣新店市○○
    路與中央路口附近某小吃店內飲用酒類後，已達酒醉不能安
    全駕駛動力交通工具之程度，猶在飲酒後於同日晚間21時許
    ，駕駛車牌號碼CE-8868號自用小客車行駛於臺北縣市供公
    眾使用之道路上，足生人車往來之危險。嗣於同日晚間22時
    30分許，為警在臺北市○○區○○路7段86巷口攔檢，於同
    日晚間22時35分許在上處對其進行酒精濃度測試，測得其呼
    氣所含酒精濃度值達每公升0.61毫克，而查悉上情。
二、案經臺北市政府警察局文山第一分局報請臺灣臺北地方法院
    檢察署檢察官偵查起訴。
    理  由
一、認定犯罪事實所憑證據及理由：
  (一)上揭犯罪事實，業據被告甲○○於警詢、偵查及本院審理時
    坦承不諱，並有呼氣酒精濃度測定單、臺北市政府警察局舉
    發違反道路交通管理事件通知單、刑法第185條之3案件測試
    觀察紀錄表、生理平衡檢測表附卷可稽。是被告自白核與事
    實相符，應堪採信。
  (二)按人飲酒後，雖酒精濃度與飲酒量、體重、性別以及飲酒代
    謝時間均有關聯，但大致上均係與飲酒後酒精濃度有密切關
    係。而刑法第185條之3服用毒品、麻醉藥品、酒類或其他相
    類之物，不能安全駕駛交通動力工具之認定標準，係採「抽
    象危險犯」，不以發生具體危險為必要，參考德國、美國之
    認定標準，對於酒精濃度呼氣已達每公升0.55毫克（0.55MG
    /L）或血液濃度達0‧11％以上，肇事率為一般正常人之10
    倍，自應認為已達「不能安全駕駛」之標準，有法務部88年
    5月18日法88檢字第001669號函公告可憑；再當人飲酒後，
    若以呼氣酒精濃度測試器測得之呼氣濃度達到每公升達0.5
    毫克者，有反應較慢、感覺減低、影響駕駛之現象；每公升
    達0.75毫克者，有思考改變、個性行為改變之現象；每公升
    達1.0毫克者，有步態不穩、噁心想吐、精神混惑不清晰之
    現象；每公升達1.5毫克者，有說話不清楚、感覺喪失、視
    力模糊等現象；每公升達2.0毫克者，有體溫降低、血糖降
    低、肌肉控制差、癲癇發作等現象；每公升達3.5毫克者，
    有神智不清、反射減低、呼吸抑制等現象，亦有行政院國軍
    退除役官兵輔導委員會台北榮民總醫院88年8月5日（88）北
    總內字第26868號函及附件敘述甚明。而被告開車行經臺北
    市○○區○○路7段86巷口為警欄檢施以酒測，測得其酒精
    呼氣濃度應高達每公升0.61毫克，已逾每公升0.55毫克之移
    送標準，顯見被告於駕駛當時，確已處於不能安全駕駛動力
    交通工具之狀態之事實，應堪認定。
  (三)綜上，本件事證已臻明確，被告犯行洵堪認定，應依法論科
    。
二、論罪科刑理由：
  (一)核被告所為，係犯刑法第185條之3服用酒類不能安全駕駛而
    駕駛罪。
  (二)被告前於98年間，因酒後駕車公共危險案件，經本院98年度
    店交簡字第23號判處有期徒刑4月，如易科罰金以2,000元折
    算1日確定，於98年6月20日入監服刑，併同另案確定應執行
    之拘役55日，於98年12月13日執行完畢等情，有臺灣高等法
    院被告前案紀錄表在卷可稽，其前受有期徒刑執行完畢，於
    5年以內故意再犯本件最重本刑為有期徒刑以上之罪，為累
    犯，應依刑法第47條第1項規定，加重其刑。
  (三)爰審酌被告於96年、97年間，先後3次因酒後駕車公共危險
    案件，經分別判處罰金5萬元、拘役55日、有期徒刑4月確定
    ，並均已執行完畢，復於98年12月19日四犯酒後駕車公共危
    險案件，其漠視法律規範不知檢束行為，此次已係第5次再
    犯相同之罪，且所為酒後駕車行為嚴重危害自身及公眾往來
    安全，原不宜寬縱，惟審酌其犯後坦承犯行，及本次酒後駕
    駛未造成實害，暨檢察官具體求處有期徒刑7至9月，而被告
    表示沒有意見等一切情狀，量處如主文所示之刑。
據上論斷，依刑事訴訟法第284條之1、第299條第1項前段，刑法
第185條之3、第47條第1項，刑法施行法第1條之1第1項。
本案經檢察官柯木聯到庭執行職務。
中    華    民    國    99    年    9     月    30    日
                        刑事第十二庭  法  官  陳慧萍
以上正本證明與原本無異。
如不服本判決應於收受送達後10日內向本院提出上訴書狀，並應
敘述具體理由；其未敘述上訴理由者，應於上訴期間屆滿後20日
內向本院補提理由書（均須按他造當事人之人數附繕本）「切勿
逕送上級法院」。
                                      書記官  黃慧怡
中    華    民    國    99    年    9     月    30    日
附錄本案論罪科刑法條：
中華民國刑法第185條之3
服用毒品、麻醉藥品、酒類或其他相類之物，不能安全駕駛動力
交通工具而駕駛者，處 1 年以下有期徒刑、拘役或科或併科
15萬元以下罰金。

司法院資訊處製作；財團法人民間司法改革基金會備份。
